臺灣高等法院臺南分院刑事裁定
111年度毒聲重字第31號
聲  請  人  
即受處分人  陳明昌



上列聲請人因聲請強制戒治案件，對於本院111年度毒抗字第339
號中華民國111年5月3日確定裁定（聲請案號：臺灣臺南地方檢
察署111年度聲戒字第66號、110年度毒偵字第3246號），聲請重
新審理，本院裁定如下：
    主  文
重新審理之聲請駁回。
    理  由
一、按觀察、勒戒及強制戒治之裁定確定後，有毒品危害防制條
    例第20條之1第1項第1款至第6款情形之一，認為應不施以觀
    察、勒戒或強制戒治者，受觀察、勒戒或強制戒治處分之人
    ，或其法定代理人、配偶，或檢察官得以書狀敘述理由，聲
    請原裁定確定法院重新審理；聲請重新審理，應於裁定確定
    後30日內提起，但聲請之事由，知悉在後者，自知悉之日起
    算；法院認為無重新審理之理由，或程序不合法者，應以裁
    定駁回之，毒品危害防制條例第20條之1第1項、第2項、第4
    項前段分別定有明文。
二、聲請人即受處分人陳明昌不服本院111年度毒抗字第339號裁
    定，聲請重新審理云云。經查：
㈠、本件聲請人前因施用第一、二級毒品案件，經臺灣臺中地方
    法院以110年度毒聲字第764號裁定令入勒戒處所執行觀察、
    勒戒後，經法務部○○○○○○○○附設勒戒處所專業醫師評估後認
    仍有繼續施用毒品之傾向，而經臺灣臺南地方法院以111年
    度毒聲字第311號裁定令入戒治處所施以強制戒治，聲請人
    不服提起抗告，經本院認聲請人抗告意旨為無理由，而於民
    國111年5月3日以111年度毒抗字第339號裁定駁回抗告而告
    確定（下稱原確定裁定）等情，有臺灣高等法院被告前案紀
    錄表在卷可憑，復經調閱本院111年度毒抗字第339號電子卷
    查明屬實。
㈡、按裁判應於製作裁判書時成立，其宣示或送達，係裁判對外
    發生效力之方法，是以裁判於對外發表時發生效力，即法院
    之裁判經宣示後，或未宣示者經送達後，即發生其外部效力
    。故裁判未經宣示者，法院固應將裁判送達於訴訟當事人及
    關係人等應受送達人（刑事訴訟法第55條第1項參照），惟
    因送達先後各有不同，法院之裁判自應於訴訟當事人最先收
    受送達即開始對外表示時發生效力（最高法院108年度台抗
    字第322號刑事裁定意旨參照）。查本院111年度毒抗字第33
    9號裁定並未經宣示或公告，該裁定又屬不得再抗告之裁定
    ，送達當事人一方而對外表示時，即發生裁定確定之效力，
    是本院111年度毒抗字第339號裁定應於111年5月12日送達聲
    請人及檢察官時發生確定力，此有本院送達證書(見本院111
    年度毒抗字第339號影卷第69、71頁)在卷可稽，復經調閱本
    院111年度毒抗字第339號電子卷查明屬實。
㈢、準此，聲請人如欲就原確定裁定聲請重新審理，依法應於原
    確定裁定確定後30日內提出之。換言之，本件聲請人向本院
    聲請重新審理期間應自111年5月12日收受原確定裁定之翌日
    起，計至111年6月11日即已屆滿，然聲請人卻遲至111年7月
    6日始具狀向法務部○○○○○○○○提出向本院聲請重新審理，此
    有聲請人之刑事聲明異議狀(其雖名為刑事聲明異議狀，但
    核其真意係對本院111年度毒抗字第339號確定裁定聲請重新
    審理)暨其上所蓋之「法務部○○○○○○○○收受收容人訴狀日期
    章戳」可參（見本院卷第3頁），是聲請人之本件聲請顯已
    逾上述原裁定確定後30日內聲請重新審理之法定期間。
㈣、又聲請人於111年5月12日收受原確定裁定之送達後，當可知
    悉原確定裁定之內容，即原確定裁定理由已詳載聲請人經法
    務部○○○○○○○○附設勒戒處所依據「有無繼續施用毒品傾向評
    估標準說明手冊」之評估結果，就前科紀錄與行為表現、臨
    床評估、社會穩定度等各該計分情形綜合判斷為有繼續施用
    毒品傾向，並對聲請人爭執之「毒品犯罪相關司法紀錄」、
    「首次毒品犯罪年齡」、「其他犯罪相關紀錄」及「合法物
    質濫用」之評分結果詳為說明（見原確定裁定第3-5頁），
    業經調閱本院111年度毒抗字第339號電子卷查核屬實，堪認
    聲請人並無毒品危害防制條例第20條之1第2項但書所指聲請
    事由知悉在後之情形。是以聲請人顯已逾越法定期間始向本
    院提出本件重新審理之聲請，其聲請不合法律上之程式，且
    無從補正，應予駁回。
三、應依毒品危害防制條例第20條之1第4項前段，裁定如主文。
中　　華　　民　　國　　111 　年　　7 　　月　　13　　日
                  刑事第四庭    審判長法　官  郭玫利
                                      法　官  曾子珍
                                      法　官  陳金虎
以上正本證明與原本無異。
不得抗告。
　　　　　　　　　　　　　　　　　　　書記官  許睿軒　　
中　　華　　民　　國　　111 　年　　7 　　月　　13　　日